th: อันดับหน่วยความจำ: ดูอัลแรงค์; อ็อกต้าแรงค์; ควอดแรงค์; ซิงเกิลแรงค์; อื่นๆ
sv: Minnesrank: Dubbelrank; Oktarank; Kvadrupelrank; Enkelrank; Övrigt
nl: Geheugenrang: Dual rank; Octa rank; Quad rank; Single rank; Andere
nb: Minnerangering: Dual rank; Octa rank; Quad rank; Single rank; Annet
bg-BG: Ранг на паметта: Двоен ранг; Осморен ранг; Четворен ранг; Единичен ранг; Други
fi: Muistin sijoitus: Kaksirivinen; Kahdeksanrivinen; Nelirivinen; Yksirivinen; Muu
ro-RO: Rang de memorie: Rang dublu; Rang octuplu; Rang cvadruplu; Rang simplu; Altele
es: Rango de memoria: Rango dual; Rango óctuple; Rango cuádruple; Rango único; Otros
ja: メモリランク: デュアルランク; オクタランク; クアッドランク; シングルランク; その他
pt-BR: Classificação de memória: Classificação dupla; Classificação óctupla; Classificação quádrupla; Classificação única; Outro
cs: Pořadí paměti: Dual rank; Octa rank; Quad rank; Single rank; Jiné
da: Memory rank: Dual rank; Octa rank; Quad rank; Single rank; Andet
it: Rank di memoria: Dual rank; Octa rank; Quad rank; Single rank; Altro
de: Speicherrang: Dual Rank; Octa Rank; Quad Rank; Single Rank; Sonstiges
zh-CN: 内存 Rank 布局: 双列; 八列; 四列; 单列; 其他
ru: Ранг памяти: Двойной ранг; Восьмеричный ранг; Четверной ранк; Одинарный ранк; Другой
hu: Memóriarang: Kétrangos; Nyolcrangos; Négyrangos; Egyrangos; Egyéb
sk-SK: Poradie pamäte: Dvojitý rank; Osminásobný rank; Štvorný rank; Jednoduchý rank; Iné
tr: Bellek sıralaması: Çift sıralı; Sekiz sıralı; Dört sıralı; Tek sıralı; Diğer
hr-HR: Rang memorije: Dvostruki rang; Osmostruki rang; Četverostruki rang; Jednostruki rang; Ostalo
fr: Rang de mémoire: Double rang; Octo rang; Quadruple rang; Simple rang; Autre
pl: Ranga pamięci: Podwójny rank; Ośmiokrotny rank; Poczwórny rank; Pojedynczy rank; Inne
pt-PT: Classificação de memória: Classificação dupla; Classificação óctupla; Classificação quádrupla; Classificação única; Outro
sl-SI: Rang pomnilnika: Dvojni rang; Osemkratni rang; Štirikratni rang; Enojni rang; Drugo
lt-LT: Atminties rangas: Dvigubo rango; Aštuongubo rango; Keturgubo rango; Vieno rango; Kita
en: Memory rank: Dual rank; Octa rank; Quad rank; Single rank; Other
zh-TW: 記憶體等級: 雙通道; 八通道; 四通道; 單通道; 其他
ko: 메모리 랭크: 듀얼 랭크; 옥타 랭크; 쿼드 랭크; 싱글 랭크; 기타
vi: Hạng bộ nhớ: Cấp bậc kép; Cấp bậc tám; Cấp bậc bốn; Cấp bậc đơn; Khác
el: Τάξη μνήμης: Dual rank; Octa rank; Quad rank; Single rank; Άλλο